【裁判字號】    97,易,125
【裁判日期】    970328
【裁判案由】    毒品危害防制條例
【裁判全文】
臺灣臺中地方法院刑事判決               97年度易字第125號
公  訴  人  臺灣臺中地方法院檢察署檢察官
被      告  甲○○
                    國民
                    （現因另案於臺灣臺中監獄執行中）
上列被告因毒品危害防制條例案件，經檢察官提起公訴（九十六
年度毒偵字第五一七五號），被告於準備程序中就被訴事實為有
罪之陳述，經本院告知簡式審判程序意旨，並聽取公訴人及被告
之意見後，裁定依簡式審判程序審理，判決如下：
    主  文
甲○○施用第二級毒品，處有期徒刑陸月，如易科罰金，以新臺
幣壹仟元折算壹日。扣案之第二級毒品甲基安非他命壹小包（含
袋重零點參公克）沒收銷燬；扣案之玻璃吸食器貳支、塑膠吸管
參支均沒收。
    事  實
一、甲○○前因施用毒品案件，經依本院九十五年度毒聲字第一
    三四號裁定，送觀察、勒戒後，認無繼續施用毒品之傾向，
    於民國九十五年九月二十日釋放，並經臺灣臺中地方法院檢
    察署以九十五年度毒偵緝字第一四三號為不起訴處分確定。
    詎甲○○仍不知悔改，復基於施用第二級毒品之犯意，於九
    十六年九月十七日上午某時，在其位於臺中市○○區○○路
    一○九號二十一樓之十九住處，以玻璃吸食器燒烤方式，施
    用第二級毒品甲基安非他命一次。嗣為警於同日十八時許在
    上址查獲，並扣得第二級毒品甲基安非他命一小包（含袋重
    ○點三公克）及施用毒品器具玻璃吸食器二支、塑膠吸管三
    支等物。
二、案經臺中市警察局刑事警察大隊報請臺灣臺中地方法院檢察
    署檢察官偵查起訴。
    理  由
一、訊據被告甲○○就上開犯罪事實坦承不諱，且被告於上揭時
    地為警查獲後，經警採集其尿液送驗後，結果呈安非他命、
    甲基安非他命陽性反應，此有臺中市警察局委託鑑驗尿液代
    號與真實姓名對照表、中山醫學大學附設醫院檢驗科藥物檢
    測中心九十六年十月四日出具，實驗編號為0000000
    號之尿液檢驗報告各一紙附卷可稽。此外，另有甲基安非他
    命（起訴書誤載為安非他命，業經蒞庭檢察官請求更正。）
    一小包（含袋重○點三公克），及施用毒品器具玻璃吸食器
    二支、塑膠吸管三支等物扣案可證。上開扣案毒品經送鑑驗
    結果，確實為甲基安非他命，有行政院衛生署草屯療養院九
    十六年九月二十七日草療鑑字第○九六○○○七四○二號鑑
    定書一份在卷可參。是被告上開自白，與事實相符，應堪採
    信。又被告前因施用毒品案件，經依本院九十五年度毒聲字
    第一三四號裁定，送觀察、勒戒後，認無繼續施用毒品之傾
    向，於九十五年九月二十日釋放，並經臺灣臺中地方法院檢
    察署以九十五年度毒偵緝字第一四三號為不起訴處分確定，
    有臺灣高等法院被告前案紀錄表、臺灣臺中地方法院檢察署
    刑案資料查註紀錄表、全國施用毒品案件紀錄表各一份在卷
    可憑。綜上所述，本案事證明確，被告施用第二級毒品甲基
    安非他命犯行洵堪認定。
二、查甲基安非他命係毒品危害防制條例第二條第二項第二款所
    規定之第二級毒品。核被告甲○○所為，係犯毒品危害防制
    條例第十條第二項之施用第二級毒品罪。其持有毒品之行為
    ，意在供己施用，故其施用前後持有第二級毒品甲基安非他
    命之低度行為，應為施用之高度行為所吸收，不另論罪。爰
    審酌被告施用毒品，經觀察、勒戒執行完畢，仍不知戒惕，
    再犯本案，無視於毒品對於自身健康之戕害及國家對於杜絕
    毒品犯罪之禁令，不知戒除惡習，惡性非輕；又因持有第一
    級毒品、施用第二級毒品罪經本院以九十六年度易字第四九
    五九號判處有期徒刑四月、四月，應執行有期徒刑六月在案
    ，且本案尚有毒品扣案之情節；惟念及坦承犯行，態度良好
    ，其施用毒品並無危害他人，被告犯罪手段尚屬平和，所生
    損害尚非鉅大，暨施用毒品者均有相當程度之成癮性及心理
    依賴，其犯罪心態與一般刑事犯罪之本質並不相同，應側重
    適當之醫學治療及心理矯治為宜等一切情狀，認檢察官請求
    量處有期徒刑七月，尚屬過重，而量處如主文所示之刑，並
    諭知易科罰金之折算標準，以資懲儆。又扣案之甲基安非他
    命一包為毒品危害防制條例第二條第二項第二款之毒品，依
    同條例第十八條第一項前段應予沒收銷燬之，而該只包裝袋
    ，與附著其上之毒品無從析離，應視同毒品，亦應依條例第
    十八條第一項前段之規定，沒收銷燬之。另扣案之玻璃吸食
    器二支、塑膠吸管三支均為被告所有，且供施用第二級毒品
    所用之物，業據被告於審理中供明在卷，應依刑法第三十八
    條第三項、第一項第二款規定，宣告沒收之。
據上論斷，應依刑事訴訟法第二百七十三之一第一項、第二百九
十九條第一項前段，毒品危害防制條例第十條第二項、第十八條
第一項，刑法第十一條、第四十一條第一項，第三十八條第三項
、第一項第二款，判決如主文。
本案經檢察官乙○○到庭執行職務。
中    華    民    國    97    年    3     月    28    日
                  刑事第十六庭    法  官  周玉蘭
以上正本證明與原本無異。
如不服本判決，應於收受送達後十日內向本院提出上訴書狀（應
附繕本）。
上訴書狀如未敘述理由，應於上訴期間屆滿後二十日內補提理由
書於本院。
                                  書記官  黃泰能
中    華    民    國    97    年    3     月    28    日
附錄：本案論罪科刑法條全文
毒品危害防制條例第十條：
施用第一級毒品者，處六月以上五年以下有期徒刑。
施用第二級毒品者，處三年以下有期徒刑。


司法院資訊處製作；財團法人民間司法改革基金會備份。
